【裁判字號】    91,交聲,351
【裁判日期】    920125
【裁判案由】    聲明異議
【裁判全文】
臺灣臺南地方法院交通事件裁定                    九十一年度交聲字第三五一號
    移送機關  交通部公路局嘉義區監理所臺南監理站
    受 處分 人  甲○○  男  .
右列受處分人因違反道路交通管理處罰條例案件，對於交通部公路總局嘉義區監理所
台南監理站民國九十一年九月十一日所為之裁決處分（處分案號：南監五字第裁七四
—Ｍ00000000號），聲明異議，本院裁定如左：
    主  文
異議駁回。
    理  由
一、聲明異議意旨略以：如附件聲明異議狀所載。
二、按汽車駕駛人，行經有燈光號誌管制之交岔路口闖紅燈者，處新臺幣一千八百元
    以上五千四百元以下罰鍰；並記違規點數三點，道路交通管理處罰條例第五十三
    條、第六十三條第一項第三款分別定有明文。
三、經查：
    （一）本件受處分人即異議人甲○○係於民國九十一年七月二十一日晚上九時五
          分許，駕駛車牌號碼ＮＨＯ─七五八號重型機車，沿臺南縣永康市○○○
          路由東往西方向行駛，在行經中正南路與該路三四四巷之設有燈光號誌管
          制之交岔路口時，因行向燈號為紅燈，違規闖紅燈通過該路三四四巷時，
          經值勤員警當場攔停並當場掣單舉發等情，有臺南縣警察局南縣警交字第
          Ｍ00000000號舉發違反道路交通管理事件通知單及台南縣警察局
          九十一年八月二十九日南縣警交字第０九一００五三九八二號函各一紙在
          卷可稽，並經證人即本件舉發之臺南縣警察局交通隊警員賈志平於本院調
          查時到庭陳證：「（問：本件是否你告發的，情形如何？）是我告發的，
          當日他是從家樂福出來左轉中正南路，當時他行進方向是紅燈，但是他沒
          有停下來，我們當時站在離巷口三十公尺處，將他攔下，告訴他已經闖紅
          燈，異議人說那裡不是路口，沒有闖紅燈．．．然後我們擎單給他，異議
          人說他不是闖紅燈，他是直行，所以拒絕簽名」等語，證人即本件舉發之
          臺南縣警察局交通隊警員連秉煌亦具結證稱「．．異議人從家樂福出來的
          方向，確實是綠燈，所以他才能左轉到中正南路上，但是他行進方向三四
          四巷口此時是紅燈，他應該要停下來」無訛（見本院九十一年十月十七日
          訊問筆錄），並有當日現場行進圖一紙在卷可憑，而異議人亦坦承有於右
          開時、地駕駛該機車行經該處設有燈光號誌管制之交岔路口，並為警當場
          攔停掣單舉發之事實，參諸執勤警員係依法執行公務，與異議人並不相識
          ，素無怨隙，苟非實情，自無須恣意誣攀之理。而且警員執行公務本身受
          行政懲處責任之監督，到庭具結作證更以刑罰擔保其真實性，警員應無甘
          冒行政懲處及刑法偽證罪責任而刻意誣陷之必要。因此，可信賴警員賈志
          平、連秉煌前開陳證為真實。
    （二）異議人雖一再辯稱其並未闖紅燈云云。惟按法院受理交通異議案件，乃是
          對於交通舉發行政處分審查其是否違法，本質上屬於行政爭訟過程，與普
          通法院審理刑事案件之原則不同。其舉證責任之原理，非如刑事案件中，
          應超越任何合理懷疑始可為有罪判決者之嚴格程度。其舉證責任之原理，
          應與民事訴訟相類似，除有特別規定外，基本上準用民事訴訟法，由國家
          機關與人民二造，各自履行其主觀之舉證責任，在過程中各自提出證據；
          若窮盡各種證據方法，待證結果仍有不明時，則由客觀之舉證責任危險分
          配原則，決定國家機關與人民二造何人應受敗訴危險。此參酌行政訴訟法
          第一百三十六條規定準用民事訴訟法第二百七十七條自明。查原裁決機關
          交通部公路總局嘉義區監理所台南監理站，裁決異議人闖紅燈，乃引據舉
          發單為證。而舉發本件違規事件之證人賈志平、連秉煌，就本件如何查獲
          並舉發之經過，亦於本院調查時到庭陳證無訛，已如前述，並就異議人所
          駕之機車係在行經前開設有燈光號誌管制之路口時，見紅燈未停而直接駛
          過停止線，違規【闖紅燈】逕行通過中正南路三四四巷，並經其當場攔截
          等本件違規情節均供述明確，而查警員賈志平、連秉煌本身直接見聞異議
          人所駕機車有闖紅燈之事實經過，對事實最為明瞭，又經以行政及刑事責
          任擔保其真實性，且舉發當時所記載違規人駕車之違規情節又與事實相符
          等等各項因素，綜合認定其陳述為可採信。而異議人就其指稱舉發員警舉
          發有誤乙節，既未提出確實證據以供調查，且未提供任何相關證據足資證
          明值勤員警確有捏造事實違法取締之情事，從而異議人前開所辯，要係卸
          責之詞，自無可採。
    （三）本件異議人有於右述時、地，駕駛前開機車行經有燈光號誌管制之交岔路
          口闖紅燈之事實，既可認定，則移送機關即交通部公路總局嘉義區監理所
          台南監理站據此引用前開道路交通管理處罰條例第五十三條、第六十三條
          第一項第三款規定，而裁處異議人罰鍰新臺幣一千八百元並記違規點數三
          點，於法並無不當，異議人異議為無理由，應予駁回。
四、據上論斷，應依道路交通案件處理辦法第十九條，裁定如主文。
中      華      民      國      九十二      年    一    月    二十五    日
                              臺灣臺南地方法院交通法庭
                                      法  官  洪  士  傑
右正本證明與原本無異
如不服本裁定應於送達後五日內向本院提出抗告狀
                                      書記官  孫  鈴  堯
中      華      民      國      九十二      年    一    月    二十九    日


司法院資訊處製作；財團法人民間司法改革基金會備份。
